【裁判字號】    98,上易,132
【裁判日期】    980403
【裁判案由】    竊盜
【裁判全文】
臺灣高等法院高雄分院刑事判決         98年度上易字第132號
上  訴  人
即  被  告  甲○○
選任辯護人  李宏文律師
            陳純青律師
上列上訴人因竊盜案件，不服臺灣屏東地方法院97年度易字第10
23號中華民國97年12月23日第一審判決（起訴案號：臺灣屏東地
方法院檢察署97年度偵字第5564號），提起上訴，本院判決如下
：
    主  文
上訴駁回。
    事  實
一、甲○○曾因業務過失致人於死案件，經臺灣花蓮地方法院以
    87年度交訴字第88號判處有期徒刑1 年，緩刑5 年確定。復
    因業務過失致人於死、肇事逃逸案件，經臺灣桃園地方法院
    以91年度交訴字第3 號判處有期徒刑1 年8 月確定，上開緩
    刑並經撤銷，於民國94年10月11日縮刑假釋出監，並於95年
    1 月25日假釋期滿執行完畢。詎仍不知悔改，復意圖為自己
    不法之所有，於97年8 月14日16時30分許，趁受雇在屏東縣
    恆春鎮○○○段527-25地號國家公園區土地上工作之機會，
    持其任職公司所有客觀上具危險性可供兇器使用之鋤頭、圓
    鍬各1 支，竊取墾丁國家公園管理處所有之象牙樹1 株，得
    手後逃逸。嗣於97年8 月14日19時41分許，在屏東縣恆春鎮
    屏165 號道路（社頂往船帆石路段）為警盤查查獲。
二、案經屏東縣政府警察局恆春分局移送臺灣屏東地方法院檢察
    署檢察官偵查起訴。
    理  由
一、訊據被告甲○○固坦承竊取象牙樹犯行，惟辯稱：因為該象
    牙樹擋到道路，我先把樹挖起來，打算等工作完畢後再移植
    到旁邊，工作完畢後，我因為怕麻煩，才臨時起意把樹載走
    竊取該象牙樹，我起意行竊時，沒有使用圓鍬等工具，不構
    成加重竊盜罪云云。經查：
  (一)被告於上開時地持鋤頭、圓鍬竊取象牙樹1 株，欲帶回家種
    植等情，業據被告於警偵詢及原審供認不諱，核與證人即墾
    丁國家公園管理處技士蔡乙榮於警詢中證述之情節相符，並
    有其立具之贓物認領保管單、鑑定報告書各1 紙附卷可稽，
    復有作案工具鋤頭1 支扣案可佐。足認被告之自白核與事實
    相符，應堪信採。
  (二)被告雖於本院審理中翻異，並以前揭情詞置辯。惟據被告提
    出之現場照片所示，本件竊盜案現場係一片空曠之草地，並
    無既成道路，車輛可自由行駛，系爭象牙樹1 株所在位置無
    擋住道路可言，此有現場照片4 張附卷可稽。被告所辯系爭
    象牙樹擋路云云，即無可採。又證人李豐意於本院證述：案
    發當時，我與被告一起在墾丁國家公園龍鑾潭附近工作，我
    沒有看到被告挖樹，但有看見被告車上放一棵樹等語，經核
    與上開事證相合，堪信為真實；惟其另證稱：我認為那棵樹
    可能擋道路，被告先挖起來，之後會再種下去云云，則屬其
    個人臆測之詞，不能作為有利於被告之證據。
  (三)綜上所述，被告所辯，核係飾卸之詞，不足採信。本件事證
    明確，被告犯行洵堪認定。
二、查被告持以行竊所用之鋤頭、圓鍬，足以對人之生命、身體
    構成威脅，應屬具危險性之兇器。核被告所為，係犯刑法第
    321 條第1 項第3 款之攜帶兇器竊盜罪。被告曾受如事實欄
    所示罪刑之宣告，並於95年1 月25日假釋期滿執行完畢，有
    臺灣高等法院被告前案紀錄表可稽，其於徒刑執行完畢後，
    5 年以內故意再犯有期徒刑以上之本罪，應依刑法第47條第
    1 項累犯規定加重其刑。又被告受僱在國家公園內工作，理
    應盡忠職責，維護公有財物，其竟利用工作之機會竊取國有
    樹木，惡性非輕，且被告為一己之私慾而盜取公共資財，無
    可憫恕，本件自無依刑法第59條規定減輕其刑可言。
三、被告犯罪事證明確，原判決依據刑法第321 條第1 項第3 款
    、第47條第1 項規定，並審酌被告行竊國家公園內之樹木，
    破壞國家公園之生態物種，行為誠屬不當，惟念其犯後坦認
    犯行，所竊財物已返還墾丁國家公園處，有贓物認領保管單
    附卷可稽等一切情狀，量處有期徒刑7 月，復敘明被告於偵
    查及法院審理中均供認係以公司所有之鋤頭、圓鍬行竊，復
    查無積極事證足認鋤頭、圓鍬係被告所有之物，爰不予宣告
    沒收。經核原判決認事用法均無違誤，量刑亦稱妥適，被告
    上訴意旨否認加重竊盜犯行並指摘原判決量刑過重，為無理
    由，應予駁回。
四、原判決雖漏未說明扣案之柴刀2 支、鋸子1 支與本件竊盜犯
    行無涉，不另為沒收之諭知，惟此一疏漏不影響原判決之結
    果，附此敘明。
據上論斷，應依刑事訴訟法第368 條，判決如主文。
本案經檢察官孫小玲到庭執行職務。
中    華    民    國    98    年    4     月    3     日
                  刑事第九庭    審判長法  官  莊秋桃
                                      法  官  裕斗
                                      法  官  范惠瑩
以上正本證明與原本無異。
不得上訴。
中    華    民    國    98    年    4     月    3     日
                                      書記官  吳華榮
附錄本案論罪科刑條文
中華民國刑法第321條第1項第3款
犯竊盜罪而有左列情形之一者，處六月以上、五年以下有期徒刑
：
三、攜帶兇器而犯之者。


司法院資訊處製作；財團法人民間司法改革基金會備份。
